【裁判字號】    92,上訴,1014
【裁判日期】    920430
【裁判案由】    搶奪等
【裁判全文】
臺灣高等法院刑事判決                          九十二年度上訴字第一一四號
    上  訴  人  臺灣臺北地方法院檢察署檢察官
    被      告  壬○○
                丙○○
右上訴人因被告丙○○、壬○○搶奪等案件，不服臺灣臺北地方法院九十二年度訴字
第一九六號，中華民國九十二年二月二十七日第一審判決（起訴案號：臺灣臺北地方
法院檢察署九十一年度偵字第二五四九五號）提起上訴，本院判決如左：
    主  文
原判決撤銷。
丙○○、壬○○共同連續意圖為自己不法之所有，而搶奪他人之動產，丙○○處有期
徒刑貳年，壬○○處有期徒刑壹年拾月。
    事  實
一、丙○○曾於民國九十年間因施用毒品案件，經法院裁定送觀察勒戒。壬○○則於
    九十年間，因侵占遺失物、公共危險及施用毒品等罪，分別經臺灣臺北地方法院
    分別判處罰金、拘役及裁定送觀察勒戒；又於九十一年間犯竊盜罪，由同法院以
    九十一年度易字第一一０六號判處有期徒刑八月確定，均未構成累犯。
二、丙○○分別與壬○○、張家銘（張家銘尚未到案），共同基於意圖為自己不法所
    有，搶奪他人動產之概括犯意聯絡，自九十一年十一月七日起至同年十二月十七
    日止，以兩人為一組，由丙○○騎乘機車，後載壬○○或張家銘，沿路尾隨獨自
    行走或騎乘腳踏車、機車，並將皮包置放於腳踏車前方菜籃或機車腳踏板上之婦
    ，各以附表所示之方式，搶得附表所示各被害人之財物，所得財物則朋分花用。
    期間丙○○、張家銘與壬○○為取得搶奪財物所需之交通工具，竟由丙○○基於
    意圖為自己不法所有，竊取他人動產之概括犯意，或單獨，或分別夥同亦有犯意
    聯絡之張家銘、壬○○，以二人為一組，於附表二編號一至三所示之時間、地點
    及犯罪手法，竊得如附表編號所示各被害人之財物。亦即丙○○與張家銘共同竊
    得附表二編號一之之機車後，以之為交通工具而共犯附表一編號十一、十二之搶
    奪行為；丙○○單獨竊得附表二編號二之機車後，則與壬○○會合，以該機車為
    交通工具共犯附表一編號十四、十五之搶奪行為；丙○○與壬○○共同竊得附表
    二編號三之機車，騎用後再將該機車丟棄在臺北縣新店市○○○路一巷口。
三、嗣因丙○○與壬○○於附表一編號十四、十五所示之搶奪行為，於得手後離去時
    ，已被該址社區路口之監視器錄下，始由警方循線查得壬○○，再依序查獲丙○○、張家銘，並分別在丙○○位在臺北縣新店市○○路八一巷五弄十一號三樓、
    壬○○位在同市○○路十九巷二十號二樓之住處及前述丟棄機車之地點，分別扣
    得其等搶奪所得之現金新臺幣（下同）共八百元（原審誤載為四百元）、諾基亞
    牌行動電話一支及竊盜所得之安全帽一頂。
二、案經臺北縣警察局新店分局報請臺灣臺北地方法院檢察署檢察官偵查起訴及移送
    併辦（案號：臺灣臺北地方法院檢察署九十二年度偵字第七九三五號、二七八一
    號）。
    理  由
一、右揭犯罪事實，業據被告丙○○坦承不諱，被告壬○○除就附表一編號二之犯行
    ，辯稱係趁被害人不在現場之際竊取財物，並非搶奪財物之外，對於其餘犯行亦
    均坦誠不諱。再者，丙○○與壬○○之前開自白，經核與附表一、二所示各被害
    人指訴之情節均相符合，且有自監視錄影器翻拍之照片六張、車號ＧＢＮ—８８
    ６號及ＧＯＲ—２５８號機車之車輛竊盜、資料個別查詢報表—查詢車輛認可資
    料二份、上開機車之贓物領據二紙、警方至丙○○與壬○○住處扣得之作案用衣
    物照片七張、丙○○與壬○○帶同警方尋得車號ＧＢＮ—８８６號與ＧＯＲ—２
    ５８號機車及安全帽一頂之照片十五張在卷可稽，復有分別自丙○○、壬○○住
    處扣得之現金共八百元、諾基亞牌行動電話一支、作案時所穿衣物三件等證物可
    資佐證，足見被告二人前開自白，確與事實相符。壬○○雖辯稱：附表一編號二
    之犯行應係竊盜云云，然查：被害人己○○於歷次警詢時，均明確指述：我將皮
    包置於腳踏車前方之菜籃內，二名嫌犯由後方騎乘機車過來，由乘坐後方者伸手
    將我的皮包拿走，當時我伸手欲拿回來，對因對方速度太快，我來不及拿回等語
    （同前署九十二年度偵字第二七八一號卷第十三至十七頁）；參諸己○○所述之
    遭搶經過，與丙○○、壬○○於附表一編號八至十二所示之犯罪手法如出一轍，
    益見壬○○辯稱被害人當時不在現場云云，實屬事後卸責之詞，不足採信。壬○○既趁己○○不備之際，公然將置於己○○實力支配下之皮包取走，其行為自屬
    搶奪而非竊盜。綜上所述，本件事證明確，丙○○、壬○○二人之犯行均堪以認
    定，應予依法論科。
二、核被告丙○○於附表一編號一至十五、壬○○於附表一編號一、二、四、六、七
    、八、九、十三、十四、十五各次所為，均係犯刑法第三百二十五條第一項之搶
    奪罪。再丙○○於附表二編號一至三所為、壬○○於附表二編號三所為，則係犯
    刑法第三百二十條第一項之竊盜罪。丙○○分別與壬○○、張家銘所為之各次搶
    奪、竊盜犯行，各有犯意聯絡及行為分擔，分別為搶奪及竊盜犯行之共同正犯。
    又丙○○先後十五次之搶奪犯行及先後三次之竊盜犯行、壬○○先後十次之搶奪
    犯行，均時間密接，觸犯構成要件相同之罪名，顯均基於概括犯意反覆為之，應
    依刑法第五十六條之規定，論以連續犯之一罪，並均加重其刑。又丙○○、壬○○二人竊取機車之目的係用作搶奪時之交通工具，其等所犯搶奪與竊盜二罪間，
    有方法結果之牽連犯關係，應依刑法第五十五條之規定，從較重之搶奪罪處斷。
    公訴人雖未就附表一編號二之犯罪事實起訴，然因此部分之事實與起訴事實有連
    續犯、牽連犯之裁判上一罪關係，為起訴效力所及，本院自應併予審理。
三、關於公訴及併辦意旨之說明：
  (一)起訴書之證據並所犯法條欄內，雖記載丙○○、壬○○二人所為之竊盜行為，係
    犯刑法第三百二十一條第一項之（加重）竊盜罪，然起訴書之「犯罪事實」欄明
    載「丙○○與壬○○或張家銘，二人一組，﹕﹕﹕，共同以自備之鑰匙竊取車號
    不詳之機車﹕﹕﹕」，顯未認被告有結夥三人以上竊盜或攜帶兇器竊盜情形，亦
    無其他證據證明被告有刑法第三百二十一條第一項各款加重竊盜之情形，被告丙○○、壬○○二人所犯之竊盜犯行，應為刑法第三百二十條第一項之普通竊盜罪
    ，起訴書所載之加重竊盜罪法條，應係誤載。
  (二)公訴人於起訴書附表編號六之犯罪手法欄內，雖記載被告丙○○、壬○○趁被害
    人鍾雅婷不注意之際，自其後方「竊取」皮包，然鍾雅婷於警詢時指稱：當時我
    坐在機車上等我妹妹，將皮包置於機車之腳踏板上，有兩名男子趁我不注意時將
    皮包取走等語明確。與丙○○、壬○○之自白相符，足見當時上開皮包仍在鍾雅
    婷之實力支配下，丙○○、壬○○趁隙公然將該皮包取走，自屬搶奪而非竊盜。
    況起訴書「犯罪事實」欄本文及「證據並所犯法條欄」，均記載被告該次行為係
    犯搶奪罪，故起訴書「犯罪事實欄」附表六所載之「竊取」文字，亦係誤載。
  (三)公訴人認起訴書附表編號十所示之竊盜犯行（即本判決附表二編號一），與被告
    三人其餘各次竊盜、搶奪犯行，並無連續犯、牽連犯之裁判上一罪關係，應分論
    併罰。惟丙○○已自承該次竊取機車之目的，係作為搶奪之交通工具；參諸丙○○與張家銘於該次竊取機車後，相隔兩天即犯下本判決附表一編號十一、十二之
    搶奪犯行，益見丙○○上開自白為可採。況丙○○該次竊取機車之時間，與本判
    決附表二編號一、三兩次竊取機車之時間，相隔僅約二十日，顯見其係基於概括
    犯意連續為之，公訴意旨上開論述，尚有違誤。
  (四)公訴意旨又認被告三人於不詳時、地，利用自備鑰匙竊取車號不詳之機車後，以
    之為交通工具，為起訴書附表一編號一至九之搶奪犯行。惟按犯罪事實應依證據
    認定之，無證據不得推定其犯罪事實；又不能證明被告犯罪者，應諭知無罪之判
    決，刑事訴訟法第一百五十四條、第三百零一條第一項分別定有明文。本院查，
    丙○○於警詢時供稱：作案機車均以自備鑰匙所竊取，共約竊取三台等語。則除
    附表二共計三次之竊盜行為外，丙○○是否尚有竊取第四台機車？已有疑問。況
    查卷內並無其他被害人指述機車失竊之紀錄，得以證明丙○○有於何時、何地、
    竊取何等車號、車型機車之犯行，自無法僅以丙○○上開仍有瑕疵之自白，作為
    認定被告三人竊取機車之證據。被告三人此部分之犯行既不能證明，原應為無罪
    之諭知，然因公訴人此部分與前述有罪部分，有連續犯之裁判上一罪關係，爰不
    另為無罪之諭知。
  (五)公訴意旨復認被告丙○○、壬○○於搶得被害人宋芳茹之金融卡後，即持往自動
    提款機盜領現金，因認被告三人犯有刑法第三百三十九條之二之詐欺罪嫌（公訴
    人漏未於證據並所犯法條內記載）。訊據被告丙○○、壬○○二人堅詞否認有上
    述詐欺犯行。本院查：公訴意旨並未載明被告係自設於何處、屬於何家銀行之自
    提款機盜領現金，則犯罪之地點為何，已難確定。再被害人宋芳茹雖曾提及其金
    融卡遭盜領二萬九千元，惟被害人之指述既乏存摺明細、自動提款機之監視錄影
    帶或翻拍照片等證物，可供本院調查比對，自無法以此遽認被告二人確有上述詐
    欺犯行。而此部分如成立犯罪，應與前述有罪之搶奪犯行，有牽連犯之裁判上一
    罪關係，本院亦應不另為無罪之諭知。
  (六)移送併辦意旨雖認丙○○與壬○○於附表一編號二之行為，係犯刑法第三百二十
    條第一項之竊盜罪，然本件案發時被害人己○○之皮包仍置於其實力支配之下，
    即公然遭搶，已如前述，故此部分之犯行自應論以搶奪罪，併予說明。
四、原審以丙○○、壬○○二人罪證明確，予以論罪科刑，固非無見。惟原審未及就
    被告二人所為附表一編號二之犯行併予審理，尚有未合。又原審認被告二人於九
    十一年十一月初某日，曾在台北縣新店市某地，竊取不詳車號之機車，惟此部分
    尚乏明確之證據足以證明，亦如前三、(四)所示，原審此部分之認定，亦有未洽。
    再者，扣案當票之典當日期，均在附表一、二所示之犯罪時間以前，足見丙○○
    、壬○○持以典當之物品，並非搶得之財物，原審以之作為認定被告犯罪之證據
    ，亦有誤會。公訴人上訴意旨以原審量刑過輕，指摘原判決不當，雖無理由，惟
    原判決既有上述可議之處，自應由本院將原判決撤銷改判。爰審酌丙○○、壬○○二人各有如事實欄所載之刑案紀錄，有臺灣高等法院被告全國前案紀錄表各一
    份附卷可憑，其等正值壯年，不私以正當途徑賺取財物，卻於短短一個月餘之時
    間內，由丙○○搶奪十五次、竊盜三次，壬○○亦搶奪十次、竊盜一次，惡性非
    輕，惟其等於犯罪後尚能坦承犯行，已有悔意等一切情狀，分別量處丙○○、壬○○二人如主文所示之刑，以示懲儆。
五、扣案之現金八百元、諾基亞牌行動電話一支及安全帽一頂，均非丙○○、壬○○
    二人所有之物；而作案時所穿之衣物三件，係案發取得供比對之證物，並非供犯
    罪所用之物；均不併為沒收之諭知，附此敘明。
六、移送併辦意旨另以：被告壬○○、丙○○共同意圖為自己不法之所有，於八十四
    年八月十八日零時許，於桃園縣桃園市○○路附近，竊取魏淑珍之
    並持以申辦0000000000號行動電話，且以丙○○確有使用上開電話為
    據，認定其等二人亦涉有刑法第三百二十條第一項之普通竊盜罪嫌。訊據被告丙○○及壬○○二人堅詞否認有何竊取魏淑珍
    是看跳蚤市場雜誌所購得等語。本院查，被害人有關
    供稱確有使用前開行動電話，前開電話係由壬○○所交付之自白，均僅能證明丙○○確有持有贓物之事實，並不能以此證明丙○○或壬○○有竊盜之行為。況上
    開贓物失竊之時間，與本案附表二所示三次竊盜行為之時間，相距七年之久，失
    竊之地點、贓物類型，復與本案被告係在在台北縣境竊取機車之情形，迥然不同
    ；縱認丙○○、壬○○二人確有竊取魏淑珍
    年八月十八日行竊當時，即有七年後一有機會即欲竊盜之概括犯意，而與本案有
    連續犯之關係；而單純竊取他人
    搶奪他人財物之行為，有何方法結果之牽連關係；則公訴人此部分移送併辦之犯
    行，與前開有罪部分，既無連續犯或牽連犯之裁判上一罪之關係，自應退由公訴
    人另行偵辦。
據上論斷，應依刑事訴訟法第三百六十九條第一項前段、第三百六十四條、第二百九
十九條第一項前段，刑法第二十八條、第五十六條、第三百二十條第一項、第三百二
十五條第一項、第五十五條，罰金罰鍰提高標準條例第一條前段，判決如主文。
本案經檢察官王安明到庭執行職務。
中      華      民      國      九十二      年    四    月    三十    日
                              臺灣高等法院刑事第七庭
                                  審判長法  官  蘇  隆  惠
                                        法  官  吳      燦
                                        法  官  林  瑞  斌
右正本證明與原本無異。
如不服本判決，應於收受送達後十日內向本院提出上訴書狀，其未敘述上訴之理由者
並得於提起上訴後十日內向本院補提理由書（均須按他造當事人之人數附繕本）。
                                        書記官  丁  淑  蘭
中      華      民      國    九十二    年      四      月     三十     日
附錄：本按論罪科刑法條全文：
刑法第三百二十條第一項：意圖為自己或第三人不法之所有，而竊取他人之動產者，
為竊盜罪，處五年以下有期徒刑、拘役或五百元以下罰金。
刑法第三百二十五條第一項：意圖為自己或第三人不法之所有，而搶奪他人之動產者
，處六月以上五年以下有期徒刑。
附表：一
┌─┬────┬────┬───┬─────────┬──────────┐
│編│  時間  │  地點  │被害人│  犯罪被告及手法  │  搶奪所得財物      │
│  │        │        │      │                  │                    │
│號│        │        │      │                  │                    │
├─┼────┼────┼───┼─────────┼──────────┤
│一│九十一年│台北縣新│宋芳茹│被告丙○○、壬○○│被害人宋芳茹所有之手│
│  │十一月七│店市北新│      │騎乘機車行經案發地│提包一只，內有漫畫、│
│  │日二十一│路三段、│      │地點時，見被害人宋│小說二十本、錢包一個│
│  │時二十分│寶安街口│      │芳茹獨自一人行走，│內有一千一百元、個人│
│  │許      │        │      │認有機可乘，乃趁被│身分證、上海商業銀行│
│  │        │        │      │害人宋芳茹不備之際│金融卡、台新銀行、萬│
│  │        │        │      │，自左後方搶奪其手│泰銀行、誠泰銀行、衣│
│  │        │        │      │提包一只，得手後迅│蝶百貨公司之信用卡各│
│  │        │        │      │即騎乘逃逸。      │一張。              │
│  │        │        │      │                  │                    │
├─┼────┼────┼───┼─────────┼──────────┤
│二│九十一年│台北縣永│己○○│被告丙○○、壬○○│己○○所有之皮包內，│
│  │十一月八│和市永利│      │騎乘機車行經案發地│有現金約一萬五千元，│
│  │日十五時│路一○四│      │點時，見己○○騎乘│花旗銀行、台新銀行、│
│  │三十分許│巷口    │      │腳踏車，並將皮包置│上海銀行信用卡各一張│
│  │        │        │      │放於腳踏車前方菜籃│，上海銀行之提款卡一│
│  │        │        │      │內，認為有機可趁，│張、郵局存摺及定期存│
│  │        │        │      │乃利用己○○不備之│款單各一份、身份證、│
│  │        │        │      │際，自後方搶奪其皮│健保卡各一張，印章一│
│  │        │        │      │包一只，得手後迅速│個、ＮＯＫＩＡ  ８２│
│  │        │        │      │騎乘機車逃逸。    │１０手機一支及戒指兩│
│  │        │        │      │                  │枚。                │
│  │        │        │      │                  │                    │
├─┼────┼────┼───┼─────────┼──────────┤
│三│九十一年│台北縣新│癸○○│被告丙○○、張家銘│被害人癸○○所有之皮│
│  │十一月十│店市德正│      │騎乘機車行經案發地│包一只，內有二千七百│
│  │六日二十│街十七巷│      │地點時，見癸○○獨│元、個人身分證、健保│
│  │三時三十│口前    │      │自一人行走，認有機│卡、輔仁大學學生證、│
│  │六許    │        │      │可乘，乃趁癸○○不│NOKIA 6150行動電話（│
│  │        │        │      │備之際，自左後方搶│0000000000號）一支。│
│  │        │        │      │奪其皮包一只，得手│                    │
│  │        │        │      │後迅速騎乘機車逃逸│                    │
│  │        │        │      │。                │                    │
├─┼────┼────┼───┼─────────┼──────────┤
│四│九十一年│台北縣新│丁○○│被告丙○○、壬○○│被害人丁○○所有之皮│
│  │十一月二│店市二段│      │騎乘機車行經案發地│包一只，內有三千元、│
│  │十日十一│二十九巷│      │地點時，見丁○○獨│個人身分證、健保卡二│
│  │時五十九│一弄口  │      │自一人行走，認有機│張、彰化銀行金融卡、│
│  │分      │        │      │可乘，乃趁林秀英不│NOKIA 7698行動電話（│
│  │        │        │      │備之際，自右後方搶│0000000000號）一支。│
│  │        │        │      │奪其女用皮包一只，│                    │
│  │        │        │      │得手後迅即騎乘機車│                    │
│  │        │        │      │逃逸。            │                    │
├─┼────┼────┼───┼─────────┼──────────┤
│五│九十一年│台北縣新│甲○○│被告丙○○、張家銘│被害人甲○○所有之皮│
│  │十一月二│店市民權│      │騎乘機車行經案發地│包一只，內有四百元、│
│  │十七日二│路四十二│      │地點時，見甲○○獨│個人身分證、捷運卡一│
│  │十時三十│巷四十七│      │自一人行走，認有機│張、富邦商銀、合作金│
│  │分許    │弄口    │      │可乘，乃趁甲○○不│庫提款卡、富邦、慶豐│
│  │        │        │      │備之際，自右後方搶│、中國信託銀行信用卡│
│  │        │        │      │奪其女用皮包一只，│、NOKIA 8250行動電話│
│  │        │        │      │得手後迅即騎乘逃逸│一支。              │
│  │        │        │      │。                │                    │
├─┼────┼────┼───┼─────────┼──────────┤
│六│九十一年│台北縣新│郭莉薇│被告丙○○、壬○○│被害人郭莉薇所有之皮│
│  │十二月十│店市二十│      │騎乘機車行經案發地│包一只，內有現金三百│
│  │六日十八│張路十一│      │地點時，見郭莉薇獨│元、個人身分證及郵局│
│  │時五十四│之一號前│      │自一人行走，認有機│、華南銀行、台北銀行│
│  │分許    │        │      │可乘，乃趁被害人不│金融卡各一張、慶豐銀│
│  │        │        │      │備之際，自其後方搶│行、中國信託銀行之信│
│  │        │        │      │奪其女用皮包一只，│用卡各一張。        │
│  │        │        │      │得手後迅即騎乘逃逸│                    │
│  │        │        │      │。                │                    │
├─┼────┼────┼───┼─────────┼──────────┤
│七│九十一年│台北縣新│鍾雅婷│被告丙○○、壬○○│被害人鍾雅婷所有之皮│
│  │十一月五│店市寶安│      │騎乘機車行經案發地│包一只，內有現金一千│
│  │日二十一│街四巷口│      │地點時，見被害人鍾│二百元、個人身分證及│
│  │時三十四│        │      │雅婷之皮包置於其機│學生證、駕照及慶豐銀│
│  │分許    │        │      │車之腳踏板上，乃趁│行、中國信託銀行金融│
│  │        │        │      │被害人不注意之際，│卡各一張、台新銀行信│
│  │        │        │      │，自其後方搶走皮包│用卡一張。          │
│  │        │        │      │，得手後迅即騎乘機│                    │
│  │        │        │      │車逃逸。          │                    │
├─┼────┼────┼───┼─────────┼──────────┤
│八│九十一年│台北縣新│戊○○│被告丙○○、壬○○│被害人戊○○所有之皮│
│  │十一月二│店市二十│      │騎乘機車行經案發地│包一只，內有個人身分│
│  │十一日十│張路六十│      │地點時，見被害人林│證、駕駛執照及上海銀│
│  │八時四十│六號前  │      │淑英騎乘腳踏車，將│行、中華銀行、花旗銀│
│  │分許    │        │      │皮包置於其車前菜籃│行、匯通銀行、國泰銀│
│  │        │        │      │內，乃趁被害人不備│行信用卡各一張，上海│
│  │        │        │      │之際，自其菜籃內搶│銀行、郵局提款卡各一│
│  │        │        │      │走皮包，得手後迅即│張、國際牌行動電話（│
│  │        │        │      │騎乘逃逸。        │0000000000號）一支。│
├─┼────┼────┼───┼─────────┼──────────┤
│九│九十一年│台北縣新│巳○○│被告丙○○、壬○○│被害人巳○○所有之皮│
│  │十一月二│店市建國│      │騎乘機車行經案發地│包一只，內有現金一千│
│  │十一日二│路九十七│      │地點時，見被害人魏│元、重大傷病卡、個人│
│  │十二時許│號前    │      │善美騎乘腳踏車，將│身分證、健保卡、殘障│
│  │        │        │      │皮包置於其車前菜籃│手冊、鑰匙一串。    │
│  │        │        │      │內，乃趁被害人不備│                    │
│  │        │        │      │之際，自其菜籃內搶│                    │
│  │        │        │      │走皮包，得手後迅即│                    │
│  │        │        │      │騎乘逃逸。        │                    │
├─┼────┼────┼───┼─────────┼──────────┤
│十│九十一年│台北縣新│子○○│被告丙○○、張家銘│被害人子○○所有之皮│
│  │十一月二│店市民權│      │騎乘機車行經案發地│包一只，內有現金一百│
│  │十四日十│路與二十│      │地點時，見被害人黃│元。                │
│  │六時三十│張路口  │      │金寶騎乘腳踏車，將│                    │
│  │分許    │        │      │皮包置於其車前菜籃│                    │
│  │        │        │      │內，乃趁被害人不備│                    │
│  │        │        │      │之際，自其菜籃內搶│                    │
│  │        │        │      │走皮包，得手後迅即│                    │
│  │        │        │      │騎乘逃逸。        │                    │
├─┼────┼────┼───┼─────────┼──────────┤
│十│九十一年│台北縣新│陸曉鐘│被告丙○○、張家銘│被害人陸曉鐘所有之皮│
│一│十一月二│店市北新│      │騎乘機車行經案發地│包一只，內有中國信託│
│  │十六日二│路三段、│      │地點時，見被害人陸│信用卡一張、萬通銀行│
│  │十時四十│寶強路口│      │曉鐘騎乘腳踏車，將│提款卡一張、G.PLUS  │
│  │分許    │        │      │皮包置於其車前菜籃│行動電話（000000000 │
│  │        │        │      │內，乃趁被害人等待│號）一支。          │
│  │        │        │      │紅綠燈之際，自其菜│                    │
│  │        │        │      │籃內搶走皮包，得手│                    │
│  │        │        │      │後迅即騎乘逃逸。  │                    │
├─┼────┼────┼───┼─────────┼──────────┤
│十│九十一年│台北縣新│卯○○│被告丙○○、張家銘│被害人卯○○所有之皮│
│二│十一月二│店市寶安│      │騎乘機車行經案發地│包一只，內有現金一萬│
│  │十六日二│街七十八│      │地點時，見被害人韓│九千七百五十元、個人│
│  │十一時十│巷內    │      │文秀騎乘腳踏車，將│身分證、健保卡一張、│
│  │五分許  │        │      │皮包置於其車前菜籃│NOKIA行動電話（0955 │
│  │        │        │      │內，乃趁被害人想事│35998號）一支。     │
│  │        │        │      │情不備之際，自其菜│                    │
│  │        │        │      │籃內搶走皮包，得手│                    │
│  │        │        │      │後迅即騎乘逃逸。  │                    │
├─┼────┼────┼───┼─────────┼──────────┤
│十│九十一年│台北縣新│庚○○│被告丙○○、壬○○│被害人庚○○所有之皮│
│三│十二月十│店市自立│      │騎乘機車行經案發地│包一只，內有現金一千│
│  │五日十八│街三十號│      │地點時，見被害人徐│七百元、個人身分證、│
│  │時五十九│前      │      │淑萍獨自一人行走，│健保卡、國泰及玉山銀│
│  │分許    │        │      │認有機可乘，乃趁被│行之信用卡各一張。  │
│  │        │        │      │害人不備之際，自其│                    │
│  │        │        │      │後方搶奪其女皮包一│                    │
│  │        │        │      │只，得手後迅即騎乘│                    │
│  │        │        │      │機車逃逸。        │                    │
├─┼────┼────┼───┼─────────┼──────────┤
│十│九十一年│台北縣新│廖林月│被告丙○○、壬○○│被害人寅○○○所有之│
│四│十二月十│店市博愛│春    │騎乘機車行經案發地│皮包一只內有現金二千│
│  │七日十時│街二十五│      │地點時，見被害人廖│多元、黃金戒指一只、│
│  │四十分許│巷口    │      │林月春獨自一人行走│印章三個、郵局存款簿│
│  │        │        │      │，認有機可乘，乃趁│三本。              │
│  │        │        │      │被害人不備之際，自│                    │
│  │        │        │      │其後方搶奪其皮包一│                    │
│  │        │        │      │只，得手後迅即騎乘│                    │
│  │        │        │      │機車逃逸。        │                    │
├─┼────┼────┼───┼─────────┼──────────┤
│十│九十一年│台北縣新│辛○○│被告丙○○、壬○○│被害人辛○○所有之皮│
│五│十二月十│店市中華│      │騎乘機車行經案發地│包一只，內有現金一千│
│  │七日十時│路、三民│      │地點時，見被害人張│三百元、及鑰匙一把。│
│  │四十五分│路口    │      │中霞獨自一人行走，│                    │
│  │許      │        │      │認為有機可乘，乃趁│                    │
│  │        │        │      │被害人不備之際，自│                    │
│  │        │        │      │其後方搶奪其錢包一│                    │
│  │        │        │      │只，得手後迅即騎乘│                    │
│  │        │        │      │機車逃逸。        │                    │
└─┴────┴────┴───┴─────────┴──────────┘
附表二：
┌─┬────┬────┬───┬─────────┬──────────┐
│編│  時間  │  地點  │被害人│  犯罪被告及手法  │  竊盜所得財物      │
│  │        │        │      │                  │                    │
│號│        │        │      │                  │                    │
├─┼────┼────┼───┼─────────┼──────────┤
│  │九十一年│台北縣新│丑○○│被告丙○○、張家銘│被害人丑○○所有之皮│
│一│十一月二│店市中正│      │行經案發地點時，見│包一只，內有現金一萬│
│  │十四日十│路五四三│      │被害人丑○○之機車│一千元、個人身分證、│
│  │九時三十│之二號前│      │，即以自備鑰匙破壞│駕駛執照、農會存款簿│
│  │        │        │      │該機車置物箱之鑰匙│二本、農會提款卡二張│
│  │        │        │      │孔，而竊取被害人置│、MOTOROLA CT─191型│
│  │        │        │      │於該處之皮包。    │手機一支。          │
│  │        │        │      │                  │                    │
├─┼────┼────┼───┼─────────┼──────────┤
│  │九十一年│台北縣板│乙○○│被告丙○○徒手竊取│車號ＧＢＮ—８８６之│
│二│十二月十│橋市民生│      │被害人所有車號ＧＢ│重型機車一台。      │
│  │七日九時│路三段一│      │Ｎ—８８６之重型機│                    │
│  │許      │○七號  │      │車一台。          │                    │
│  │        │        │      │                  │                    │
├─┼────┼────┼───┼─────────┼──────────┤
│  │九十二年│台北縣中│辰○○│被告丙○○與壬○○│車號ＧＯＲ—２５８之│
│三│十二月十│和市南勢│      │行經該處，由壬○○│機車一部及安全帽一頂│
│  │七日十二│角捷運站│      │以自備鑰匙竊取被害│。                  │
│  │時許    │一號出口│      │人所有車號ＧＯＲ—│                    │
│  │        │        │      │２５８之機車一部。│                    │
│  │        │        │      │                  │                    │
└─┴────┴────┴───┴─────────┴──────────┘


司法院資訊處製作；財團法人民間司法改革基金會備份。
